臺灣臺南地方法院刑事判決
111年度簡上字第117號
上  訴  人  臺灣臺南地方檢察署檢察官
被      告  蔡秋早


上列上訴人因被告傷害等案件，不服本院111年度簡字第418號中
華民國111年2月24日第一審判決（聲請簡易判決處刑案號：臺灣
臺南地方檢察署110年度調偵字第1873號）提起上訴，本院管轄
之第二審合議庭判決如下：
    主  文
上訴駁回。
蔡秋早緩刑貳年。
    事實及理由
一、本案經本院審理後，認為第一審簡易判決之認事、用法及量
    刑均無不當，應予維持，除補充「被告蔡秋早於本院第二審
    審理中之自白（本院卷第75、92頁）、本院111年度南司刑
    簡上移調字第29號調解筆錄（本院卷第49頁）」為證據外，
    餘均引用第一審簡易判決書記載之犯罪事實、證據及理由（
    如附件）。
二、檢察官依告訴人李柏儒之請求上訴意旨略以：被告有反覆實
    施同一犯罪之虞，原審僅量處被告拘役30日，顯然過輕，難
    收警懲之效，請求本院撤銷原審判決云云。
三、本院對於上訴理由之判斷：
　㈠按量刑輕重，係屬事實審法院得依職權自由裁量之事項，苟
    已斟酌刑法第57條各款所列情狀而未逾越法定刑度，不得遽
    指為違法（最高法院72年台上字第6696號判例要旨參照）。
    又在同一犯罪事實與情節，如別無其他加重或減輕之原因，
    下級審量定之刑，亦無過重或失輕之不當情形，則上級審法
    院對下級審法院之職權行使，原則上應予尊重（最高法院85
    年度台上字第2446號判決要旨參照）。
　㈡經查，原審依據卷證資料，認定被告涉犯恐嚇犯行事證明確
    ，被告所為係犯刑法第305條之恐嚇危害安全罪，又被告基
    於一個恐嚇犯意，於同時、地揮砍菜刀，以加害生命、身體
    之事恐嚇告訴人李柏儒、李柏寬2人，係一行為同時觸犯2恐
    嚇危害安全罪之想像競合犯，依刑法第55條規定從一重論以
    1恐嚇危害安全罪。並審酌被告持菜刀做勢揮砍恐嚇告訴人
    之手段、致使告訴人心生畏懼、被告犯後態度、教育程度及
    家庭經濟等一切情狀，判處被告拘役30日，如易科罰金，以
    新臺幣1千元折算1日。原審判決於量刑時，已斟酌過被告之
    犯罪手段、情節、致告訴人心生畏懼、犯後態度、被告教育
    程度及家庭經濟等一切情狀，說明其認定事實、適用法律及
    量處刑度之理由，經核並無何違法或不當之處，揆櫫前開最
    高法院判例、判決意旨，原審認事用法及量刑既均屬妥適，
    即應予維持。從而，上訴人執此謂原審量刑過輕，難認有理
    由，應予駁回。
　㈢至上訴意旨雖主張被告有反覆實施同一犯罪之虞，然上訴人
    並未就此部份提出任何證據供本院審酌，故本院無從認定此
    部份事實之存在，難認上訴為有理由，附此敘明。
四、緩刑：未查，被告前於民國71年間，因犯搶奪案件，經臺灣
    高等法院臺南分院判決處應執行有期徒刑13年，褫奪公權10
    年確定，復經該院以77年度聲減字第4182號裁定減刑為應執
    行有期徒刑8年8月，褫奪公權6年確定，於78年8月18日縮刑
    期滿執行完畢後，5年以內未曾因故意犯罪受有期徒刑以上
    刑之宣告，此有臺灣高等法院被告前案紀錄表在卷可稽，其
    因一時失慮，致罹刑章，然犯罪後坦承犯行，其經此偵、審
    教訓後，應知所警惕，信無再犯之虞，且被告已與告訴人成
    立和解，有本院111年度南司刑簡上移調字第29號調解筆錄
    卷附足參（本院卷第49頁），告訴人願意無條件成立調解，
    原諒被告，並請求法院從輕量刑或給予被告緩刑之機會，故
    本院認所宣告之刑以暫不執行為適當，依刑法第74條第1項
    第2款之規定宣告緩刑2年，以啟自新。
據上論斷，應依刑事訴訟法第455條之1第1項、第3項、第364條
、第368條、第373條，刑法第74條第1項第2款，判決如主文。
本案經檢察官吳毓靈聲請以簡易判決處刑，檢察官陳于文到庭執
行職務。
中　　華　　民　　國　　111 　年　　7 　　月　  14　　日
                  刑事第三庭  審判長法  官 陳振謙
　　　　　　　　　　　　　　  　　　法  官 蔡直青
　　　　　　　　　　　　　　　  　　法  官 茆怡文
以上正本證明與原本無異。
本件不得上訴。
　　　　　　　　　　　　　　　　　　書記官 黃憶筑
中　　華　　民　　國　　111 　年　　7 　　月　　14　　日
附件：
臺灣臺南地方法院刑事簡易判決
111年度簡字第418號
聲　請　人　臺灣臺南地方檢察署檢察官
被　　　告　蔡秋早　男　(民國00年0月00日生)
　　　　　　　　　　身分證統一編號：Z000000000號
　　　　　　　　　　住高雄市○○區○○路○街巷00號
　　　　　　　　　　居臺中市○○區○○路00巷00號5樓之5
　　　　　　李柏儒　男　(民國00年0月00日生)
　　　　　　　　　　身分證統一編號：Z000000000號
　　　　　　　　　　住臺中市○○區○○街00號
　　　　　　　　　　居臺中市○○區○○街000巷0號

上列被告因傷害等案件，經檢察官聲請以簡易判決處刑 （110年
度調偵字第1873號） ，本院判決如下：
    主  文
蔡秋早犯恐嚇危害安全罪，處拘役參拾日，如易科罰金，以新臺
幣1仟元折算1日。未扣案菜刀1把，沒收。
李柏儒犯傷害罪，處拘役參拾日，如易科罰金，以新臺幣1仟元
折算1日。
    事實及理由
一、本件犯罪事實、證據及應適用法條均引用檢察官聲請簡易判
    決處刑書之記載（如附件）。
二、被告蔡秋早基於一個恐嚇之犯意，而在同時、地揮砍菜刀，
    以加害生命、身體之事恐嚇。李柏儒、李柏寬二人，係一行
    為同時觸犯上開二恐嚇危害安全罪名之想像競合犯，依刑法
    第55條規定應從一重論以一恐嚇危害安全罪。
三、本件被告蔡秋早所使用之菜刀，既係被告所有，供犯恐嚇罪
    所用，即應依刑法第38條第2項之規定沒收之。於全部或一
    部不能沒收或不宜執行沒收時，則依同條第4項規定追徵其
    價額。
四、如不服本件判決，得自收受送達之日起20日內，向本院提起
    上訴狀（須附繕本），上訴於本院管轄之第二審地方法院合
    議庭。
本案經檢察官吳毓靈聲請以簡易判決處刑。

中　　華　　民　　國　　111 　年　　2 　　月　　24　　日
  　　　　　　　　刑事第二庭    法　官　彭喜有
以上正本證明與原本無異
  　　　　　　　　　　　　　　　書記官　陳冠廷
中　　華　　民　　國　　111 　年　　2 　　月　　24　　日
附錄本件論罪科刑法條全文
中華民國刑法第277條第1項：
傷害人之身體或健康者，處 5 年以下有期徒刑、拘役或 50 萬
元以下罰金。
中華民國刑法第305條
以加害生命、身體、自由、名譽、財產之事恐嚇他人，致生危害
於安全者，處 2 年以下有期徒刑、拘役或 9 千元以下罰金。
附  件
臺灣臺南地方檢察署檢察官聲請簡易判決處刑書　
                                   110年度調偵字第1873號
　　被　　　告　蔡秋早　男　63歲（民國00年0月00日生）
　　　　　　　　　　　　住高雄市○○區○○路○街00號
　　　　　　　　　　　　居臺中市○○區○○路00巷00號5樓
　　　　　　　　　　　　　之5
　　　　　　　　　　　　國民身分證統一編號：Z000000000號
　　　　　　　　李柏儒　男　22歲（民國00年0月00日生）
　　　　　　　　　　　　住臺中市○○區○○街00號
　　　　　　　　　　　　居臺中市○○區0鄰○○街000巷0號
　　　　　　　　　　　　國民身分證統一編號：Z000000000號
上列被告等因傷害等案件，業經偵查終結，認為宜以簡易判決處
刑，茲將犯罪事實及證據並所犯法條分敘如下：
　　　　　犯罪事實
一、李柏儒、李柏寬係兄弟，其等與蔡秋早均為址設臺南市○○區
    ○○00號市場攤商。民國110年4月24日12時30分許，蔡秋早與
    李柏儒、李柏寬因在上址叫賣發生口角，雙方爭論之際，李
    柏儒基於傷害之犯意，徒手推蔡秋早左胸，致蔡秋早受有左
    胸壁皮下瘀血血腫8*6公分之傷害。蔡秋早遂返其攤位拿取
    菜刀（未扣案），走向李柏儒、李柏寬之攤位，做勢揮砍，
    以加害生命、身體之事加以恐嚇，李柏儒、李柏寬心生畏懼
    ，致生危害於安全，蔡秋早友人童碧芬見狀趨前搶下菜刀，
    叫李柏儒、李柏寬離開現場。李柏儒、李柏寬隨後駕駛車號
    0000–GC號自小客車離去，蔡秋早駕車在後追趕，迨李柏儒
    、李柏寬在臺南市○○區○○村0號前路口停等紅燈時，蔡秋早
    立即停車，並持磚頭砸向車號0000–GC號自小客車副駕駛座
    玻璃後（未致令不堪用，毀損部分已另為不起訴處分），始
    行離去。
二、案經蔡秋早、李柏儒、李柏寬訴由臺南市政府警察局善化分
    局報告偵辦。
　　　　　　 證據並所犯法條
一、證據：
  （一）被告兼告訴人蔡秋早之供述及指訴。
  （二）被告兼告訴人李柏儒之供述及指訴。
  （三）告訴人李柏寬之指訴。
  （四）證人童碧芬於警詢之證詞。
  （五）告訴人蔡秋早之診斷證明書1件。
二、核被告蔡秋早所為，係犯刑法第305條之恐嚇罪嫌；被告李 
        柏儒所為，係犯同法第277條第1項之傷害罪嫌。
　　此　　致
臺灣臺南地方法院
中　　華　　民　　國　 111　　年　　1　　 月　　7 　　日
　　　　　　　　　            檢察官   吳 毓 靈
本件證明與原本無異
中　　華　　民　　國　 111　　年　　2      月    7    日
                              書記官   吳 青 蓉